【裁判字號】    95,易,266
【裁判日期】    951014
【裁判案由】    竊盜
【裁判全文】
臺灣新竹地方法院刑事判決               95年度易字第266號
公  訴  人  臺灣新竹地方法院檢察署檢察官
被      告  乙○○
上列被告因竊盜案件，檢察官提起公訴（95年度偵字第1214號）
後，經本院合議庭裁定進行簡式審判程序，並判決如下：
    主  文
乙○○共同竊盜，累犯，處拘役拾日，如易科罰金，以銀元參佰
元即新臺幣玖佰元折算壹日。
    事  實
一、乙○○前有賭博、竊盜、違反毒品危害防制條例之前科，最
    近1次於民國92年間因施用毒品案件，經臺灣高等法院以92
    年度上訴字第3544號判決判處有期徒刑1年確定；復於同年
    因竊盜案件，經本院以92年度易字第576號判決判處有期徒
    刑1年確定；上開二罪經臺灣高等法院以93年度聲字第372號
    裁定定應執行有期徒刑1年10月確定，於94年8月17日假釋交
    付保護管束，於同年10月3日假釋期滿，以已執行完畢論。
二、詎仍不知悔改，於95年1月12日晚上6時5分許，與另一真實
    姓名年籍不詳之男子共同基於意圖為自己不法所有之犯意聯
    絡，共同騎乘乙○○所有之車牌號碼為HHK-865號機車，前
    往甲○○位於新竹縣橫山鄉○○路○段268號住處門口，由乙
    ○○下車，趁甲○○不注意之際，徒手竊取甲○○所有之白
    米2包，得手後，即搬到上開機車上並騎乘上開機車離去。
三、案經新竹縣警察局橫山分局報請臺灣新竹地方法院檢察署檢
    察官偵查起訴。
    理  由
一、本件被告所犯竊盜罪，非死刑、無期徒刑、最輕本刑為3年
    以上有期徒刑之罪，或高等法院管轄第一審之案件，被告於
    本院準備程序進行中，就被訴事實為有罪之陳述，經本院認
    合於新修正刑事訴訟法第273條之1第1項之規定，裁定進行
    簡式審判程序，合先敘明。
二、訊據被告乙○○對於上揭犯罪事實，坦承不諱，核與被害人
    甲○○於警詢時之指訴大致相符，並有車牌號碼HHK-865號
    機車之車籍資料1件在卷可稽，本案事證明確，被告犯行，
    應堪認定。
三、核被告所為，係犯刑法第320條第1項之竊盜罪。其與真實姓
    名年籍不詳之男子，就上開犯行，具有犯意聯絡及行為分擔
    ，為共同正犯。按依修正後刑法第2條第1項規定：「行為後
    法律有變更者，適用行為時之法律。但行為後之法律有利於
    行為人者，適用最有利於行為人之法律」。被告前於92年間
    因施用毒品案件，經臺灣高等法院判處有期徒刑1年確定；
    復於同年因竊盜案件，經本院判處有期徒刑1年確定；上開
    二罪經裁定定應執行有期徒刑1年10月確定，於94年8月17日
    假釋交付保護管束，於同年10月3日假釋期滿，以已執行完
    畢論等情，有臺灣高等法院被告前案紀錄表1件在卷足參，
    其於5年以內再故意犯本件有期徒刑以上之罪，不論依修正
    前之刑法第47條，或修正後之刑法第47條第1項之規定，均
    構成累犯，對被告而言並無有利或不利之情形，自不生新舊
    法比較之問題，應逕依修正前之刑法第47條，論以累犯，並
    加重其刑。爰審酌被告素行不佳，及其犯罪之手段、目的、
    兼衡所竊物品財產價值不高，對被害人造成之損害尚輕，及
    犯後尚能坦承犯行，態度良好等一切情狀，量處如主文所示
    之刑。又被告行為時之刑法第41條第1項前段規定：「犯最
    重本刑為5年以下有期徒刑以下之刑之罪，而受6個月以下有
    期徒刑或拘役之宣告，因身體、教育、職業、家庭之關係或
    其他正當事由，執行顯有困難者，得以1元以上3元以下折算
    一日，易科罰金。」又被告行為時之易科罰金折算標準，修
    正前罰金罰鍰提高標準條例第2條前段（現已刪除）規定，
    就其原定數額提高為100倍折算1日，則本件被告行為時之易
    科罰金折算標準，應以銀元300元折算1日，經折算為新臺幣
    後，應以新臺幣900元折算為1日。惟95年7月1日修正公布施
    行之刑法第41條第1項前段則規定：「犯最重本刑為5年以下
    有期徒刑以下之刑之罪，而受6個月以下有期徒刑或拘役之
    宣告者，得以新臺幣1千元、2千元或3千元折算1日，易科罰
    金。」比較修正前後之易科罰金折算標準，以95年7月1日修
    正公布施行前之規定，較有利於被告，則應依刑法第2條第1
    項前段，適用修正前刑法第41條第1項前段規定，定其折算
    標準，以資懲儆。
四、至臺灣新竹地方法院檢察署95年度偵字第2769號、第2993號
    併案意旨雖謂被告分別於：(1)95年4月20日下午5時許，在新
    竹縣竹東鎮○○路18號旁空地，竊取呂標榮所有之鋁窗架6
    組、鋁梯1支；(2)95年5月5日下午2時許，在新竹市力晶半導
    體旁，竊取曾慶波所有車號R3-6321號自用小客車；(3)95 年
    5月5日下午5時許，在新竹市○○路附近，以自備之鑰匙竊
    取邱宏鈞所有車號JN-7378號自用小客車，而認被告此三次
    竊盜行為，與上開經本院認定有罪之竊盜犯行有連續犯之裁
    判上一罪關係。然查，本案被告所竊取者乃白米2包，不僅
    與上述竊取標的不同，且竊盜手法亦不相同，又上述三次竊
    盜行為與本案之犯罪時間已間隔3月餘，本院據此認為已難
    認被告係以竊盜之概括犯意反覆為各犯行，併案部分與本案
    並無連續犯之裁判上一罪關係，爰依法退由併案機關另行偵
    處，附此敘明。
據上論斷，應依刑事訴訟法第273條之1第1項、第299條第1項前
段，刑法第2條第1項前段、第28條、第320條第1項、修正前刑法
第47條、第41條第1項，罰金罰鍰提高標準條例第1條前段、修正
前同條例第2條，判決如主文。
本案經檢察官葉乃瑋到庭執行職務。
中    華    民    國    95    年    10    月    14    日
                     刑事第六庭法  官   魏瑞紅
以正本證明與原本無異。
如不服本判決，應於判決送達後十日內向本院提出上訴狀( 應附
繕本 )，上訴於臺灣高等法院。
中    華    民    國    95    年    10    月    14    日
                               書記官   柯雅菱
附錄論罪科刑法條：
刑法第三百二十條第一項：
意圖為自己或第三人不法之所有，而竊取他人之動產者，為竊盜
罪，處五年以下有期徒刑、拘役或五百元以下罰金。


司法院資訊處製作；財團法人民間司法改革基金會備份。
